最高法院民事判決　　　　　　　　　　　　　　　　　八十七年度台再字第二○號
　　再 審原 告　黃劉依妹
　　再 審被 告　春煇建設股份有限公司
　　法定代理人　張 遠 捷
右當事人間請求撤銷股東會決議事件，再審原告對於中華民國八十五年十月十一日本
院判決（八十五年度台上字第二三一○號），提起再審之訴，本院判決如左：
    主  文
再審之訴駁回。
再審訴訟費用由再審原告負擔。
    理  由
本件再審原告對於本院八十五年度台上字第二三一○號確定判決（以下簡稱原確定判
決）以有民事訴訟法第四百九十六條第一項第一款規定之情形，提起再審之訴，係以
：伊已受讓股權，並提出繳納完稅證明於再審被告，已具有股東身分。因再審被告尚
未發行股票，關於股權之轉讓，自無從依公司法第一百六十四條規定之方式辦理。伊
之買賣憑證已繳交再審被告申請過戶，既已符合規定，自得以其轉讓對抗再審被告。
台灣高等法院八十三年度上訴字第一九○四號判決竟以再審原告未將姓名、住所記載
於股東名簿，依公司法第一百六十五條第一項規定，不得以其轉讓對抗再審被告，有
權召開股東會之人，無庸通知再審原告，而為再審原告敗訴之判決。原確定判決竟予
以維持，駁回再審原告之上訴，適用法規顯有重大錯誤云云，為其論據。
按第三審為法律審，以第二審判決所確定之事實為基礎，故民事訴訟法第四百九十六
條第一項第一款所謂適用法規顯有錯誤，對第三審而言，應以該判決依據第二審判決
所確定之事實而為之法律上判斷，有適用法規顯有錯誤之情形為限（本院七十一年台
再字第三○號判例參照）。查台灣高等法院八十三年度上訴字第一九○四號判決認定
再審原告雖提出股東名冊及證券交易稅一般代徵稅額繳款書為證，惟記名股票之轉讓
非將受讓人之本名或名稱記載於股票，並將受讓人之本名或名稱及住所或居所，記載
於公司股東名簿，不得以其轉讓對抗公司，公司法第一百六十五條第一項定有明文。
所謂不得以其轉讓對抗公司，係指未過戶前，不得向公司主張因背書受讓而享受開會
及分派股息或紅利而言。再審原告不能證明其在系爭股東臨時會召開前，已將其姓名
、住所及股數、股票號數等項，記載於再審被告之公司股東名簿，自不得以其受讓股
權之事實對抗再審被告，認再審原告請求撤銷系爭股東臨時會之決議，尚屬無據，不
能准許，因而駁回其上訴。原確定判決以依第二審所採證及認定事實之結果，經核於
法並無違誤，乃維持第二審所為再審原告敗訴之判決，駁回其上訴，原確定判決並無
適用法規顯有錯誤之情形可言。再審原告提起本件再審之訴，求將原確定判決廢棄，
非有理由。
據上論結，本件再審之訴為無理由，並依民事訴訟法第七十八條，判決如主文。
中      華      民      國    八十七    年      三      月     十三     日
                              最高法院民事第二庭
                                  審判長法官  曾  桂  香
                                        法官  劉  延  村
                                        法官  徐  璧  湖
                                        法官  劉  福  聲
                                        法官  李  彥  文
      右正本證明與原本無異
                                              書  記  官
中      華      民      國    八十七    年      三      月    二十六    日
